臺灣新北地方法院三重簡易庭裁定
111年度重秩字第79號
移送機關    新北市政府警察局蘆洲分局

被移送人    吳順發



上列被移送人因違反社會秩序維護法案件，經移送機關於以民國
111年5月19日新北警蘆刑字第1114445488號移送書移送審理，本
院裁定如下：
    主  文
一、吳順發無正當理由攜帶具有殺傷力之器械，處罰鍰新臺幣
    3,000元。
二、扣案之西瓜刀1把沒入。
    事 實 理 由 及 證 據
一、被移送人於下列時、地有違反社會秩序維護法之行為：
　㈠時間：民國111年4月7日9時45分許。
　㈡地點：新北市蘆洲區復興路大台北果菜市場停車場。
　㈢行為：無正當理由攜帶具有殺傷力之器械西瓜刀。
二、上開事實，有下列之事證明屬實：
　㈠被移送人吳順發於警詢時之供述。
　㈡扣押筆錄、扣押物品目錄表及現場照片。
　㈢扣案之西瓜刀1 把。
三、按無正當理由攜帶具有殺傷力之器械、化學製劑或其他危險
    物品者，處三日以下拘留或新臺幣30,000元以下罰鍰，社會
    秩序維護法第63條第1項第1款定有明文。本條款之構成要件
    ，須行為人客觀上有攜帶具有殺傷力之器械、化學製劑或其
    他危險物品之行為，且該攜帶係無正當理由，因而有危害於
    行為人攜帶所處時空之安全情形，始足當之。依上開要件，
    判定行為人有無違反本條款非行，首須行為人有攜帶行為，
    次審酌該攜帶行為是否係無正當理由，再衡量行為人攜帶行
    為所處時空，因行為人於該時空有攜帶該類器械，而使該時
    空產生安全上危害；亦即就行為人客觀上之攜帶行為，依其
    攜帶行為之目的，考量行為人攜帶當時言詞舉動、時間、地
    點、身分等因素，據以認定其是否已構成本條款之非行。經
    查，被移送人於前揭時、地無正當理由攜帶具有殺傷力之西
    瓜刀乙節，業據被移送人於警訊時坦承不諱，被移送人雖辯
    稱因於電話中聽見女兒哭訴聲音，趕至發生地點後，為嚇嚇
    欺負女兒之人，並為自保，才自機車車廂取出西瓜刀等語，
    有被移送人吳順發於警詢之陳述及現場照片存卷可佐。惟本
    院衡諸社會通念，一般民眾為求自保或為保護女兒與他人發
    生爭執，縱有口角亦無攜帶上開器械之必要，被移送人所為
    顯有因濫用扣案之器械，而對於社會大眾之生命安全及社會
    安寧產生危害之虞，應認被移送人攜帶上開具殺傷力之器械
    尚難有正當理由，而屬違反社會秩序維護法第63條第1項第1
    款無正當理由攜帶具有殺傷力之器械之非行，堪予認定。
四、核被移送人所為，係違反社會秩序維護法第63條第1項第1款
    之行為，應依法論處。本院審酌被移送人違反之動機、手段
    、品行及違反義務之程度等一切情狀，量處如主文所示之處
    罰。
五、又扣案之西瓜刀1把，為被移送人所有，為其自承在卷，且
    係供違反本法行為所用之物，爰依社會秩序維護法第22條第
    3項之規定，併予宣告沒入。
六、依社會秩序維護法第45條第1項、第63條第1項第1款、第22
    條第3項，裁定如主文。
中　　華　　民　　國　　111 　年　　5 　　月　　25　　日
                  三重簡易庭  法  官  王凱俐
以上正本證明與原本無異。
如不服本裁定，得於裁定書送達之翌日起5日內，以書狀敘述理
由，向本庭（新北市○○區○○路0段000號）提出抗告。
中　　華　　民　　國　　111 　年　　5 　　月　　25　　日
                                書記官  李采錡